臺灣高等法院臺中分院民事裁定  100年度再國易字第4號
再審原告    莊榮兆
再審被告    台中看守所
法定代理人  吳正博
上列當事人間國家賠償事件，再審原告對於民國92年6月27日本
院88年度上國易字第2號判決，提起再審之訴，本院裁定如下：
    主  文
再審之訴駁回。
再審之訴訟費用由再審原告負擔。
    理  由
一、按對於確定判決提起再審之訴，應依民事訴訟法第501條第1
    項第4款表明再審理由，及關於再審理由並遵守不變期間之
    證據，此為必須具備之程式。所謂表明再審理由，必須指明
    確定判決有如何合於法定再審事由（即民事訴訟法第496條
    第1項第1至13款及第497條再審事由）之具體情事始為相當
    ，倘僅泛言有再審事由，而無具體情事，仍難謂已合法表明
    再審事由。既未合法表明再審事由，即為無再審之事由，性
    質上無庸命其補正，其再審之訴應屬不合法，逕以裁定駁回
    之（參照最高法院61年台再字第137號、70年台再字第35號
    判例）。查再審原告對本院88年度上國易字第2號確定判決
    提起再審之訴，僅云原確定判決承辦法官違背職務，不依調
    查結果及再審被告不爭執等同自認事證，判決再審原告敗訴
    ，顯有故違經驗及論理與證據法則，暨判決不備理由諸多違
    背法令等情形，並未表明任何法定再審事由，依上開說明，
    顯難認其再審之訴為合法。
二、又再審之訴，應於30日之不變期間內提起；期間自判決確定
    時起算，判決於送達前確定者，自送達時起算，其再審之理
    由發生或知悉在後者，均自知悉時起算，民事訴訟法第500
    條第1、2項定有明文。本院88年度上國易字第2號於92年6月
    27日判決駁回再審原告之上訴，再審原告提起上訴未委任律
    師為訴訟代理人，亦未依本院裁定遵期補正，本院於92年9
    月3日裁定駁回其上訴，再審原告抗告後經最高法院於93年5
    月6日以93年度台抗字第311號裁定駁回其抗告確定，再審原
    告遲至100年8月2日始提起本件再審之訴，顯已超過本院88
    年度上國易字第2號判決確定起算之30日不變期間甚久。再
    審原告雖稱本件再審之訴有新事證，但再審原告亦未於其再
    審訴狀表明遵守不變期間之證據，仍應認其再審之訴不合法
    。
三、依民事訴訟法第502條第1項、第95條、第78條，裁定如主文
    。
中    華    民    國   100    年    8     月    25    日
                民事第四庭    審判長法  官  陳蘇宗
                                    法  官  吳美蒼
                                    法  官  林欽章
以上正本係照原本作成。
如不服本裁定應於裁定送達後10日內向本院提出抗告理由狀（須
按他造人數附具繕本），並繳納抗告裁判費新台幣1,000元。
                                    書記官  蔡嘉萍
中    華    民    國   100    年    8     月    25    日
                                                      Ｓ